【裁判字號】    99,聲,436
【裁判日期】    990712
【裁判案由】    聲請具保停止羈押
【裁判全文】
臺灣高雄地方法院刑事裁定               99年度聲字第436號
聲  請  人
即  被  告  甲○○
上列聲請人即被告因違反槍砲彈藥刀械管制條例等案件，聲請具
保停止羈押，本院裁定如下：
    主  文
聲請駁回。
    理  由
一、聲請意旨略以：聲請人即被告甲○○（下稱被告）自遭羈押
    後，自始至終均坦承犯行，並配合偵、審機關調查，顯見已
    無羈押之必要性，且亦有固定住居所可以配合訴訟進行，至
    先前為警查獲時會趁隙逃亡，係恐被告遭查獲羈押後，將無
    人可照顧車禍受傷之病母，實非畏罪潛逃，故本件羈押原因
    已消滅，且無羈押必要，請審酌被告孝心，並考量被告年輕
    識淺誤交損友，請准予具保停止羈押云云。
二、被告因違反槍砲彈藥刀械管制條例等罪，經本院訊問後，認
    其涉犯上開罪嫌重大，並有事實足認有逃亡之虞，又所犯係
    最輕本刑5 年有期徒刑以上之重罪，非予羈押顯難進行審判
    ，且有羈押之必要，爰依刑事訴訟法第101 條第1 項第1 款
    、第3 款之規定，自民國99年6 月21日起裁定對被告執行羈
    押在案。
三、經查：
  (一)被告涉犯槍砲彈藥刀械管制條例第7 條第4 項、第12條第4
    項寄藏、持有制式手槍、子彈等罪嫌，業據被告於本院審理
    時自白不諱，並有扣案槍、彈，槍砲鑑定書附卷可查，顯見
    被告犯罪嫌疑確屬重大，且所犯上開持有制式手槍罪嫌，係
    最輕本刑5 年以上有期徒刑之重罪，又被告於99年2 月27日
    為警搜索時，不僅未配合搜索，反而趁隙予以潛逃，待警多
    方追查，方於99年4 月21日緝捕歸案，顯見被告確有逃亡之
    事實，是其羈押原因仍然存在，故被告辯稱：其羈押原因已
    不存在云云，即難憑取。
  (二)另考量制式手槍之火力強大，殺傷力驚人，尋常之人持之即
    可輕易傷害他人生命、身體，故政府就槍彈管理一向採取嚴
    格管制之政策。查本件被告於99年2 月27日為警搜索時，即
    查獲制式手槍2 支、子彈73顆，復於99年4 月21日為警逮捕
    時，又查獲制式手槍1 把、子彈8 顆，顯見被告無視於政府
    嚴格管制槍彈之政策，且持有槍彈之火力甚強，對尋常老百
    姓之生命、身體、自由確有重大威脅，因認對被告維持羈押
    處分係屬適當、必要，且經司法追訴之國家社會公益及個人
    生命、身體、自由法益，與被告人身自由之私益兩相利益衡
    量後，對被告執行羈押堪稱相當，符合憲法比例原則及刑事
    訴訟法上羈押相當性原則之要求，是認被告確有繼續羈押之
    必要存在，不能因具保而使之消滅或得以確保程序之進行，
    故被告辯稱：本件無羈押必要性云云，即為本院所不採；此
    外，被告所提上開理由，經核均非刑事訴訟法第114 條所列
    不得駁回具保停止羈押聲請之事由，從而，被告聲請具保停
    止羈押，礙難准許，應予駁回。
三、爰依刑事訴訟法第220 條，裁定如主文。
中    華    民    國    99    年    7     月    12    日
                  刑事第十五庭  審判長法  官    莊珮君
                                      法  官    吳佳樺
                                      法  官    王俊彥
以上正本證明與原本無異。
如不服本裁定，應於收受送達後5 日內向本院提出抗告狀。
中    華    民    國    99    年    7     月    12    日
                                      書記官    黃園芳

司法院資訊處製作；財團法人民間司法改革基金會備份。
